臺灣板橋地方法院刑事判決　　　　　　　 96年度訴字第749號
公　訴　人　臺灣板橋地方法院檢察署檢察官
被　　　告　甲○○
選任辯護人　古宏彬律師
上列被告因違反槍砲彈藥刀械管制條例案件，經檢察官提起公訴
（96年偵字第1836 號），本院判決如下：
    主  文
甲○○未經許可，寄藏可發射子彈具有殺傷力之改造玩具手槍，
累犯，處有期徒刑年貳月，併科罰金新臺幣伍萬元，罰金如易
服勞役以新臺幣壹仟元折算壹日。扣案之仿BERETTA 廠九二FS型
半自動手槍製造之槍枝換裝土造金屬槍機及槍管改造而成可發射
子彈具有殺傷力之改造手槍壹枝（槍枝管制編號0000000
000號，含彈匣壹個），沒收之。
    事  實
一、甲○○前於民國90年間因違反懲治盜匪條例案件，於90年9
    月21日經本院以90年度少訴字第15號判處有期徒刑4 年6 月
    確定，於93年8 月27日縮短刑期假釋出監，於95年10月21日
    假釋期滿，其未執行之刑以已執行論。詎猶不知悔改，明知
    可發射子彈具有殺傷力之改造玩具手槍，未經許可不得寄藏
    ，竟於91年農曆期間，在臺北縣土城市○○路68巷附近，受
    自稱為「林召枝」之成年男子之囑託，代為寄藏仿BERETTA
    廠92FS型半自動手槍製造之槍枝換裝土造金屬槍機及槍管改
    造而成可發射子彈具有殺傷力之改造手槍1 枝（槍枝管制編
    號0000 000000 號，含彈匣1 個），旋將之藏放在先前故居
    即臺北縣土城市○○路68巷19號眷村之花盆內，於93年間又
    將之藏放於位於臺北縣土城市○○路32巷28之2 號3 樓之現
    居地而持有之。嗣於96年1 月7 日17時30分許，在上開甲○
    ○之現居住所為警查獲，並扣得上開槍枝。
二、案經臺北縣政府警察局樹林分局報請臺灣板橋地方法院檢察
    署檢察官偵查起訴。
    理  由
壹、證據能力部分：
    依刑事訴訟法第198 條、第208 條規定，所謂鑑定乃指於刑
    事訴訟程序中為取得證據資料而由檢察官或法官指定具有特
    別知識經驗之鑑定人、學校、機關或團體，就特定之事物，
    以其專業知識加以分析、實驗而作判斷，以為偵查或審判之
    參考。從而，不論鑑定人或鑑定機關、學校、團體，由檢察
    官或法官視具體個案之需要而選任，其所為之鑑定即具有證
    據能力，此乃同法第159 條第1 項之「除法律有規定者外」
    之傳聞法則例外規定。查本案內政部警政署刑事警察局96年
    1 月19日刑鑑字第0960004273號槍彈鑑定書1 件，係由臺灣
    板橋地方法院檢察署檢察官指揮臺北市政府警察局刑事警察
    大隊送請內政部警政署刑事警察局鑑定，依上開說明，具有
    證據能力。
貳、實體部分：
一、上揭事實，業據被告甲○○於警詢、偵查及本院準備程序、
    審理時均坦承不諱，復有扣案改造手槍1 支（槍枝管制編號
    ：0000000000）扣案可資佐證。而上開改造手槍1 支，經送
    內政部警政署刑事警察局鑑定，認：「一、送鑑改造手槍壹
    枝（槍枝管制編號0000000000號），認係仿BERETTA 廠92FS
    型半自動手槍所製造之槍枝，換裝土造金屬槍機及槍管而成
    之改造手槍，雖槍枝扳機簧功能不佳，惟不影響槍枝之擊發
    功能，可擊發適用子彈，認具殺傷力。」，此有該局96年1
    月19日刑鑑字第0960 004273 號槍彈鑑定書1 件在卷可憑。
    足見被告甲○○寄藏之改造手槍，確係具有殺傷力之手槍無
    誤。被告甲○○之自白核與事實相符，堪以採信。綜上所述
    ，本件事證明確，被告上揭犯行足堪認定，應依法論科。
二、論罪科刑之法律適用：
  (一)按寄藏與持有，均係將物置於自己實力支配之下，僅寄藏必
    先有他人之持有行為，而後始為之受寄代藏而已，故寄藏之
    受人委託代為保管，其保管之本身，亦屬持有，不過，此之
    持有係受寄之當然結果，雖不應另就持有予以論罪，然未經
    許可持有手槍，其持有之繼續，為行為之繼續，亦即一經持
    有手槍，罪已成立，但其完結須繼續至持有行為終了時為止
    。則包括持有之寄藏手槍行為，自亦為行為之繼續，其犯罪
    之完結須繼續至寄藏行為終了時為止。此與司法院院解字第
    3632號解釋所稱寄藏贓物罪於寄藏行為完畢時其犯罪即已完
    成，其後之占有該贓物乃犯罪之狀態繼續，而非行為繼續，
    迥不相同（最高法院93年度台上字第2253號判決意旨參照）
    。次按寄藏手槍之罪雖屬即成犯，但其寄藏後之持有行為，
    須至其寄藏行為終了之後始結束（最高法院92年度台上字第
    6158號判決意旨參照）。查被告行為後，槍砲彈藥刀械管制
    條例於94年1 月26日經總統華總一義字第09400010101 號令
    修正公布第8 條條文；而刑法業於94年2 月2 日經總統以華
    總一義字第09400014901 號令修正公布，並於95年7 月1 日
    施行。而被告於91年農曆期間，在上址寄藏上開具有殺傷力
    之改造手槍，迄96年1 月7 日17時30分許，為警查獲，是被
    告寄藏具有殺傷力之改造手槍行為，固始於91年農曆期間，
    然其寄藏行為之完結須繼續至寄藏行為終了時即96年1 月7
    日17時30分許經警查獲時為止，是本案有關涉及刑法總則及
    槍砲彈藥刀械管制條例第8 條之規定部分，自應適用修正後
    刑法及現行修正公布之槍砲彈藥刀械管制條例第8 條之規定
    。
(二)、核被告所為，係犯槍砲彈藥刀械管制條例第8 條第4 項之未
    經許可寄藏可發射子彈具有殺傷力之改造手槍罪。又按寄藏
    與持有，均係將物置於自己實力支配之下，僅寄藏必先有他
    人之持有行為，而後始為之受寄代藏，故受寄人代為保管，
    其保管之本身，亦屬持有，不過，此之持有係受寄之當然結
    果，故槍砲彈藥刀械管制條例係將「持有」與「寄藏」為分
    別處罰規定，則單純之「持有」，固不包括「寄藏」，但「
    寄藏」之受人委託代為保管，其保管之本身所為之「持有」
    ，既係「寄藏」之當然結果，法律上自宜僅就「寄藏」行為
    為包括之評價，不應另就「持有」予以論罪（最高法院著有
    74年台上字第3400號判例可資參照）。第按槍砲彈藥刀械管
    制條例第9 條第3 項之未經許可無故持有魚槍罪，其持有之
    繼續，為行為之繼續，而非狀態之繼續，亦即一經非法持有
    魚槍，該罪雖告成立，但其完結，須繼續至持有行為終了時
    為止。而犯該條項之罪，有無累犯之適用，自亦應以其持有
    行為終了時，是否在前案受有期徒刑執行完畢後五年以內以
    決之（最高法院81年度台非字第181 號裁判參照），查被告
    甲○○前於90年間因違反懲治盜匪條例案件，於90年9 月21
    日經本院以90年度少訴字第15號判處有期徒刑4 年6 月確定
    ，於93年8 月27日縮短刑期假釋出監，於95年10月21日假釋
    期滿，其未執行之刑以已執行論，有臺灣高等法院被告前案
    紀錄表1 件在卷可按，於5 年內再犯本件之罪（以寄藏行為
    終了時為準，業如前述），應論以累犯，並加重其刑。爰審
    酌被告無視法律之禁止，於此社會治安日益惡化之際，猶持
    有上開具殺傷力之改造槍枝，危害社會治安甚鉅，並兼衡其
    素行情形，有台灣高等法院被告全國前案紀錄表存卷可稽，
    及其犯罪之動機、目的、手段、智識程度（國中肄業）、犯
    罪後坦承犯行態度良好等一切情狀，量處如主文所示之刑，
    並就罰金部分諭知易服勞役之折算標準，以示懲儆。
(三)、扣案具殺傷力之仿BERETTA 廠92FS型半自動手槍製造之槍枝
    換裝土造金屬槍機及槍管改造而成可發射子彈具有殺傷力之
    改造手槍1 枝（槍枝管制編號0000000000號，含彈匣1 個）
    ，係槍砲彈藥刀械管制條例第4 條第1 項第1 款所定之槍，
    屬違禁物，不問屬於犯人與否，依刑法第38條第1 項第1 款
    規定，宣告沒收。
據上論斷，應依刑事訴訟法第299 條第1 項前段，槍砲彈藥刀械
管制條例第8 條第4 項，刑法第11條前段、第47條第1 項、第42
條第3 項、第38條第1 項第1 款，判決如主文。
本案經檢察官朱立豪到庭執行職務。
中　　華　　民　　國　　96　　年　　6 　　月　　28　　日
              刑事第十八庭  審判長法　官  連育群
                                  法  官  王綽光
                                  法  官  吳幸娥
以上正本證明與原本無異
如不服本判決應於送達後10日內向本院提出上訴狀
                                  書記官　洪惠玲
中　　華　　民　　國　　96　　年　　6 　　月　　28　　日
附錄本案論罪科刑法條全文：
槍砲彈藥刀械管制條例第8 條：
未經許可，製造、販賣或運輸鋼筆槍、瓦斯槍、麻醉槍、獵槍、
空氣槍或第四條第一項第一款所定其他可發射金屬或子彈具有殺
傷力之各式槍砲者，處無期徒刑或五年以上有期徒刑，併科新臺
幣一千萬元以下罰金。
未經許可，轉讓、出租或出借前項所列槍枝者，處五年以上有期
徒刑，併科新臺幣一千萬元以下罰金。
意圖供自己或他人犯罪之用，而犯前二項之罪者，處無期徒刑或
七年以上有期徒刑，併科新臺幣一千萬元以下罰金。
未經許可，持有、寄藏或意圖販賣而陳列第一項所列槍枝者，處
三年以上十年以下有期徒刑，併科新臺幣七百萬元以下罰金。
第一項至第三項之未遂犯罰之。
